# 国企认缴出资占51%51%是否需要合并报表

提问人：whale9999 时间：2020-04-27 11:45:00
老师好，我单位是纯国企，和另外一个个人合资成立了新公司，公司占股份51%，但目前认缴出资，后续可能会用知识产权出资一部分，现金出资还不确定。想问那对于这个新公司是否需要合并报表到我们公司这里？协议对这些都没约定。

回答人：chenyiwei
需要依据当前的实际情况，对照合并报表准则规定的“控制三要素”进行分析、判断。即在目前尚未实缴出资的情况下，你公司能否主导被投资方的财务、经营等相关活动，并据此按照认缴比例享有或承担被投资企业的盈利或亏损，且可凭借该主导权影响其盈亏。